【裁判字號】    99,上易,1069
【裁判日期】    990519
【裁判案由】    贓物
【裁判全文】
臺灣高等法院刑事判決                99年度上易字第1069號
上  訴  人
即  被  告  甲○○
上列上訴人因贓物案件，不服臺灣臺北地方法院99年度易字第27
8號，中華民國99年3月30日第一審判決（起訴案號：臺灣臺北地
方法院檢察署99年度偵字第2312號），提起上訴，本院判決如下
：
    主  文
上訴駁回。
    理  由
一、按提起第二審之上訴，其上訴書狀應敘述具體理由，為第二
    審上訴必備之程式。此觀民國（下同）96年7月4日修正公布
    刑事訴訟法第361條第2項之規定甚明。倘上訴理由之敘述未
    合乎具體之要求者，其上訴即屬同法第362條前段所定「上
    訴不合法律上之程式」，第二審法院應依同法第367條前段
    之規定，以判決駁回之。至其理由之具體與否，屬第二審法
    院審查範圍，不在第一審法院命補正之列，上訴書狀如已敘
    述理由，無論其具體與否，即無待其補提理由書或命補正之
    問題。此與上訴書狀全未敘述上訴理由者，第一審法院依刑
    事訴訟法第361條第3項之規定，應定期間先命補正之情形，
    尚屬有別。又第二審上訴之目的，既在於請求撤銷、變更原
    判決，則所謂「具體理由」，自應就原判決如何足以撤銷、
    如何應予變更之「事實上」或「法律上」之具體根據，本於
    確實之訴訟資料暨原因事實之所出，逐一敘述、記載，必已
    具體指出原判決事實認定之所憑有如何之錯誤（如原判決所
    採之證據如何不具證據能力，所為證明力之判斷如何違背經
    驗、論理法則等），法律之適用（尤其實體法）有如何之違
    誤，形式上已足以動搖原判決使之成為不當或違法而得改判
    之事由；必要時並應提出有利於己之事證，期使第二審法院
    採納，俾為有利於上訴人之認定，始屬合法。上訴理由之敘
    述，應先合乎具體之要求，始有所敘述可取與否之實體審理
    與判斷之問題。是上訴人之上訴書狀雖敘述上訴理由，但僅
    泛言原判決認定事實錯誤、違背法令、量刑失之過重或輕縱
    等情詞，而未依上揭意旨指出具體事由，或形式上雖已指出
    具體事由，然該等事由縱使屬實，亦不足以認為原判決有何
    不當或違法，或其所陳之事由，與訴訟資料所載不相適合，
    或所指摘原判決之「不當」或「違法」根本不存在者，均應
    認其實質上並未符合具體之要件，庶符節制濫行上訴之立法
    意旨。
二、本件原審判決認定：同案被告謝永威（業經原審法院判處有
    期徒刑7月確定）明知真實姓名年籍不詳綽號「家偉」之成
    年男性友人，於民國96年8月7日前數日，在臺北縣五股鄉某
    修車廠內，所借予其使用之SUBARU廠牌、車身號碼JFIGF8LD
    3XG070607號、未掛車牌之自小客車（乙○○所有而於96年4
    月18日下午11時55分許發現在臺北縣板橋市○○○街後方停
    車場遭竊，車牌號碼E5-1355號），係屬來源不明之贓物，
    竟基於收受贓物之故意，向「家偉」借用該自小客車，附掛
    車牌號碼GN-2910號之車牌後，於96年8月7日駛至臺北縣中
    和市之暄勝車行將車身顏色由藍色鈑烤為黑色，另於同年月
    24日、9月8日至銅鎰有限公司進行車輛維修，而供己代步使
    用。嗣謝永威再於96年10月間某日，在上開暄勝車行，將該
    自小客車交予被告甲○○使用，而被告甲○○亦明知該自小
    客車為來源不明之贓物，仍基於收受贓物之犯意予以收受。
    嗣被告甲○○於97年3月13日下午6時20分許，在臺北縣新店
    市○○街87號地下室為警查獲，並扣得上開自小客車、汽車
    買賣合約書、讓渡書等情，業據被告甲○○於原審準備程序
    、審理時坦承不諱，核與告訴人之指述情節相符，復有上開
    自小客車查獲時之車內各部零件照片、車牌號碼E5-1355 號
    臺北縣政府警察局車輛協尋電腦輸入單、E5-1355號過戶申
    請登記書及行車執照、汽車買賣合約書、讓渡書等在卷可參
    ，足認被告自白與事實相符，應可採信。核被告所為，係犯
    刑法第349條第1項之收受贓物罪。查被告甲○○於93年間因
    竊盜案件，經原審法院93年易字第1000號判處有期徒刑8月
    ，於94年12月5日因徒刑執行完畢出監，被告於徒刑執行完
    畢後，5年內故意再犯有期徒刑以上之罪，為累犯，應依刑
    法第47條第1項規定加重其刑。爰審酌被告有多次財產犯罪
    之前科，素行不佳，本件收受之贓物為自小客車，犯罪所造
    成之損害非輕，惟念及被告於原審法院坦承犯行，態度尚可
    ，被告為國中肄業之智識程度，及被告之生活狀況等一切情
    狀，量處如主文所示之刑。經查原審判決已詳敘其所憑證據
    、認定理由，從形式上觀察，原審判決並無違背經驗法則、
    論理法則等違背法令之情形，對於被告之量刑亦稱允恰，並
    無過重失衡之情形。
三、被告不服原審判決，提起上訴意旨指陳：被告對於收受贓物
    之犯罪事實，於地檢署、法院開庭時均坦誠不諱，並主動表
    示為節省司法資源而接受簡易審理及判決，又被告於另案準
    備程序庭訊時，充分配合偵查，主動供出贓物收受之來源，
    即同案被告謝永威，以協助釐清此案，態度良好，被告因年
    輕涉世未深，國中肆業之智識程度，交友不慎，而收受友人
    贓物使用而犯案，狀請鈞院酌量減輕刑責云云。惟查：量刑
    之輕重，屬審理法院得依職權自由裁量之事項，茍於量刑時
    ，已依行為人之責任為基礎，並斟酌刑法第57條各款所列情
    狀，而未逾越法定範圍，並具妥當性及合目的性，符合罪刑
    相當原則，即不得遽指為違法，此觀最高法院72年度台上字
    第6696號判例意旨自明。本件原判決於量刑時，已依上揭規
    定，審酌被告如上之犯罪情狀，而量處如上所揭之罪刑，既
    未逾越法定刑度，亦未濫用其自由裁量之權限，刑度亦屬妥
    適，且具妥當性及合目的性，符合罪刑相當原則，核無不當
    或違法之情形。被告上訴意旨所指，原判決均已審酌。此外
    ，被告上訴理由並未依據卷內既有訴訟資料或提出新事證，
    指摘或表明第一審判決有何採證認事、用法或量刑等足以影
    響判決本旨之不當或違法，而構成應予撤銷之具體事由，即
    與刑事訴訟法第361條第2項所稱「具體理由」，尚非相當。
    揆諸首揭規定，本件上訴自屬不合法律上之程式，應予駁回
    ，並不經言詞辯論為之。
據上論斷，應依刑事訴訟法第367條前段、第372條，判決如主文
。
中    華    民    國    99    年    5     月    19    日
                   刑事第十八庭審判長法  官  吳鴻章
                                     法  官  曾淑華
                                     法  官  汪梅芬
以上正本證明與原本無異。
不得上訴。
                                     書記官  劉寶鈴
中    華    民    國    99    年    5     月    20    日

司法院資訊處製作；財團法人民間司法改革基金會備份。
